臺灣臺中地方法院刑事判決
111年度訴字第195號
公  訴  人  臺灣臺中地方檢察署檢察官
被      告  陳俊憲



選任辯護人  劉芳茵律師（法扶律師）
上列被告因違反毒品危害防制條例案件，經檢察官提起公訴（11
0年度偵字第37141號、第37171號），本院判決如下：
    主    文
乙○○犯販賣第二級毒品而混合二種以上之毒品罪，處有期徒刑伍
年貳月。扣案如附表編號1、3至13所示之物均沒收。未扣案之犯
罪所得新臺幣壹仟元，沒收之，於全部或一部不能沒收或不宜執
行沒收時，追徵其價額；又犯販賣第三級毒品罪，處有期徒刑參
年捌月。扣案如附表編號2、11至13所示之物均沒收。未扣案之
犯罪所得新臺幣壹仟元，沒收之，於全部或一部不能沒收或不宜
執行沒收時，追徵其價額。應執行有期徒刑伍年拾月。
    犯罪事實
一、乙○○（通訊軟體Wechat暱稱「跳跳」、「JJ」）明知3,4-亞
    甲基雙氧甲基安非他命、甲基安非他命係毒品危害防制條例
    第2條第2項第2款所規定之第二級毒品，3,4-亞甲基雙氧苯
    基乙基胺戊酮、4-甲基甲基卡西酮、甲基-N,N-二甲基卡西
    酮係同條例第2條第2項第3款規定之第三級毒品，依法不得
    販賣，竟基於意圖營利而販賣第二級毒品而混合二種以上毒
    品之犯意，於民國110年10月18日0時5分許，陳任廷（Wecha
    t暱稱「忠奎」）以Wechat與乙○○聯繫毒品交易事宜時，達
    成以新臺幣（下同）1000元價格販賣含有混合前開第二級、
    第三級毒品成分之毒咖啡包3包予陳任廷之合意，陳任廷遂
    搭乘車牌號碼000-0000號自小客車前往臺中市○區○○路000巷
    00號前，由乙○○於同日0時12分許，在上址將前開毒咖啡包3
    包交予陳任廷，並向陳任廷收取1000元。
二、乙○○明知愷他命係毒品危害防制條例第2條第2項第3款規定
    之第三級毒品，依法不得販賣，竟基於意圖營利而販賣第三
    級毒品之犯意，於110年11月7日6時許，以Wechat向張小衿
    （Wechat暱稱「永遠記得天上的星星」）兜售含有愷他命成
    分之香菸及成分不明之咖啡包，並達成以1000元價格販賣含
    有愷他命成分之香菸2根及成分不明之彩虹小馬圖示外觀咖
    啡包2包予張小衿之合意後，張小衿即於同日17時44分許駕
    駛車牌號碼00-0000號自小客車，前往臺中市中區成功路巷
    口土地公廟前，由乙○○於上址將前開含有愷他命成分之香菸
    2根及成分不明之咖啡包2包交予張小衿，張小衿遂於同年月
    10日14時27分許，以其中華郵政股份有限公司帳號000-0000
    0000000000號帳戶轉帳700元至乙○○之國泰世華商業銀行000
    -000000000000號帳戶（因乙○○先前賒欠張小衿300元款項，
    故張小衿將該筆300元欠款抵償後，匯款700元予乙○○）。嗣
    員警因偵辦陳任廷販毒案件而查悉毒品來源為乙○○，遂報請
    臺灣臺中地方檢察署（下稱臺中地檢署）檢察官指揮偵辦，
    於同年月9日持本院法官核發之搜索票至乙○○位於臺中市○區
    ○○路000巷00號16樓之10租屋處內搜索，扣得如附表編號1至
    14所示之物，始查悉上情。
三、案經臺中地檢署檢察官指揮臺中市政府警察局霧峰分局偵辦
    後移送該署檢察官偵查起訴。
    理    由
一、證據能力部分： 
  ㈠按被告以外之人於審判外之陳述，雖不符刑事訴訟法第159條
    之1 至第159 條之4 之規定，而經當事人於審判程序同意作
    為證據，法院審酌該言詞陳述或書面陳述作成時之情況，認
    為適當者，亦得為證據。刑事訴訟法第159 條之5 第1 項定
    有明文。經查，本判決以下所引用被告乙○○以外之人於審判
    外之言詞或書面陳述，對被告而言，性質上屬傳聞證據，惟
    被告已知悉有刑事訴訟法第159 條第1 項之情形，被告及其
    辯護人均於本院準備、審理程序明示同意作為證據（本院卷
    第63、147頁），本院審酌上開證據作成時之情況，尚無違
    法取證或不當之情形，復與本案之待證事實間具有相當之關
    聯性，以之作為證據應屬適當，揆諸上開規定，應認有證據
    能力。
  ㈡又傳聞法則乃對於被告以外之人於審判外之言詞或書面陳述
    而為之規範，本判決以下所引用之非供述證據，無刑事訴訟
    法第159 條第1 項規定傳聞法則之適用，且與本案待證事實
    具有關聯性，亦查無依法應排除其證據能力之情形，依法自
    得作為證據。
二、認定犯罪事實所憑之證據及理由： 
  ㈠上開犯罪事實，業據被告於偵查及本院準備程序、審理時坦
    承不諱，核與證人陳任廷、張小衿於警詢、偵查中之證述相
    符（他7906卷第119-121、131-132、159-160頁、偵37141卷
    第44-53、59-61、210、214-215頁），並有員警偵查報告、
    指認犯罪嫌疑人紀錄表暨真實姓名對照表、車輛詳細資料報
    表、被告與證人陳任廷間微信對話紀錄、路口及被告租屋處
    大樓、電梯監視器錄影畫面翻拍照片、證人張小衿之中華郵
    政金融卡照片、被告與證人張小衿間微信對話紀錄、證人張
    小衿之匯款交易紀錄、臺中市政府警察局霧峰分局搜索扣押
    筆錄、扣押物品目錄表、現場蒐證照片、扣押物照片、被告
    與證人張小衿間微信對話紀錄、衛生福利部草屯療養院（下
    稱草屯療養院）110年11月2日草療鑑字第1101000376號鑑驗
    書、110年11月4日草療鑑字第1101000377號鑑驗書、110年1
    1月10日草療鑑字第1101100255號鑑驗書、110年11月15日草
    療鑑字第1101100256號鑑驗書、臺中市政府警察局霧峰分局
    扣押物品清單（臺中地檢署111保管185號、111安保52號）
    、扣押物照片、臺中市政府警察局霧峰分局內新派出所查獲
    毒品初驗報告、扣押物品清單（111院安保39號、111院保22
    0號）、臺中市政府警察局霧峰分局111年2月28日中市警霧
    分偵字第1110007430號函及檢附員警職務報告等件在卷可稽
    （他7906卷第7-12、37-39、55、00-00000-000、149-156頁
    、偵37141卷第17-19、73-79、101-141、143、217-219、22
    1-227、229-230、235-257、267-273頁、偵37171卷第73、7
    7頁、本院卷第21、35-36、79-81頁），復有如附表編號1至
    13等物扣案可佐。而扣案附表編號1之標示BALENCIAGA黑色
    包裝毒咖啡包5包（總毛重為9.69公克），經草屯療養院抽
    樣鑑驗，檢出有4-甲基甲基卡西酮、甲基-N,N-二甲基卡西
    酮、愷他命、硝甲西泮之第三級毒品成分；扣案如附表編號
    2所示之白色粉末1包（驗前淨重為0.0386公克），經草屯療
    養院鑑驗，檢出有愷他命之第三級毒品成分，有前開草屯療
    養院110年11月10日草療鑑字第1101100255號鑑驗書、110年
    11月15日草療鑑字第1101100256號鑑驗書在卷可佐。又被告
    販賣予證人陳任廷之毒咖啡包3包（後經證人陳任廷將該毒
    咖啡包3包拆開並分裝成標示「unicom」黑色包裝毒咖啡包1
    0包販賣予佯裝買家之員警，為警當場查獲而扣得，該毒咖
    啡包3包業經另案即本院110年度訴字第2191號證人陳任廷與
    另案被告張加歆違反毒品危害防制條例案件中予以宣告沒收
    銷燬之），經送草屯療養院鑑驗，均檢出有3,4-亞甲基雙氧
    甲基安非他命、甲基安非他命之第二級毒品成分，及3,4-亞
    甲基雙氧苯基乙基胺戊酮、4-甲基甲基卡西酮、甲基-N,N-
    二甲基卡西酮之第三級毒品成分，有上開草屯療養院110年1
    1月2日草療鑑字第1101000376號鑑驗書在卷可佐。足認被告
    前揭任意性自白與事實相符，堪以採信。
  ㈡按販賣毒品者，其主觀上須有營利之意圖，且客觀上有販賣
    之行為，即足構成，至於實際上是否已經獲利，則非所問（
    最高法院93年度台上字第1651號判決意旨參照）。我國查緝
    毒品之施用或販賣一向執法甚嚴，對於販賣毒品者尤科以重
    度刑責，又販賣毒品既係違法行為，當非可公然為之，亦無
    公定價格，且容易分裝並增減分量，而每次買賣之價量，可
    能隨時依雙方關係深淺、資力、需求量及對行情之認知、來
    源是否充裕、查緝是否嚴謹、購買者被查獲時供述購買對象
    之可能風險之評估等情形，而異其標準，非可一概而論，是
    販賣之利得，誠非固定，除非經行為人詳細供出各次所販賣
    之毒品之進價及售價，且數量俱臻明確外，實難查得其交易
    實情，且販賣毒品係重罪，且毒品量微價高，取得不易，若
    非有利可圖，一般人當無甘冒重度刑責而提供毒品給他人可
    能，是其販入之價格必較售出之價格低廉，而有從中賺取買
    賣價差或量差牟利之意圖及事實，應屬合理之認定，縱使販
    賣之人從價差或量差中牟利方式雖異，其意圖營利之非法販
    賣行為，均屬有償行為。查被告就犯罪事實欄一販賣第二級
    毒品而混合二種以上之毒品之毒咖啡包3包予證人陳任廷獲
    得1000元；就犯罪事實欄二販賣含有第三級毒品愷他命之香
    菸2根及成分不明之彩虹小馬圖示外觀咖啡包2包予證人張小
    衿獲得1000元（含抵債之300元在內）等情，業據被告於偵
    查、本院準備程序及審理時自承在卷（偵37141卷第191-193
    、本院卷第62、153、155頁），是被告主觀上顯均有營利之
    意圖而為前開販賣第二級毒品而混合二種以上之毒品、販賣
    第三級毒品之犯意，應堪認定。  
  ㈢綜上所述，本案事證明確，被告上揭犯行均堪以認定，應依
    法論科。
三、論罪科刑：
　㈠核被告就犯罪事實欄一所為，係犯毒品危害防制條例第9條第
    3項、第4條第2項、第3項之販賣第二級毒品而混合二種以上
    之毒品罪；被告就犯罪事實欄二所為，係犯毒品危害防制條
    例第4條第3項之販賣第三級毒品罪。被告就犯罪事實欄一所
    示，販賣前持有第二級毒品之低度行為，為販賣之高度行為
    所吸收，不另論罪。又就犯罪事實欄一、二所示，均無證據
    顯示被告所持有之第三級毒品數量已達純質淨重5公克以上
    ，是各該持有行為並不構成犯罪，自無以持有之低度行為應
    為販賣之高度行為所吸收之吸收關係存在。
　㈡被告上開犯行間，犯意各別，行為互殊，應分論併罰。
　㈢按犯前五條之罪而混合二種以上之毒品者，適用其中最高級
    別毒品之法定刑，並加重其刑至二分之一。毒品危害防制條
    例第9條第3項定有明文。被告就犯罪事實欄一部分，販賣之
    毒品混合二種以上毒品，應依上揭規定，適用其中最高級別
    毒品（販賣第二級毒品）之法定刑，並就法定刑為有期徒刑
    及罰金刑部分予以加重其刑（法定刑為無期徒刑部分不得加
    重）。
　㈣按犯毒品危害防制條例第4條至第8條之罪於偵查及歷次審判
    中均自白者，減輕其刑。毒品危害防制條例第17條第2項定
    有明文。查被告就犯罪事實欄一、二部分，於偵查及審理時
    均自白犯罪，爰依前開規定，就犯罪事實欄一部分，就法定
    刑為無期徒刑部分，依法減輕其刑，其餘有期徒刑及罰金刑
    部分，依刑法第71條第1項規定先加後減之；就犯罪事實欄
    二部分，則依前開毒品危害防制條例第17條第2項規定，減
    輕其刑。
　㈤被告固於警詢、偵查中稱：我毒咖啡包、愷他命的來源是暱
    稱「刮刮樂國際娛樂」、「四星彩娛樂國際」之人等語（偵
    37141卷第34、193、偵37171卷第141頁）。然經本院函詢臺
    中市政府警察局霧峰分局是否有因被告供述而查獲毒品來源
    之情形，經該分局回函以：被告雖提供毒品來源，惟因無法
    聯繫上手，故未能查獲等情，此有本院111年2月16日函文、
    臺中市政府警察局霧峰分局111年2月28日中市警霧分偵字第
    1110007430號函暨所附員警職務報告書在卷可稽（本院卷第
    77-81頁），是本案無從依毒品危害防制條例第17條第1項規
    定，減輕或免除其刑，附此敘明。
　㈥按刑法第59條所規定之酌量減輕其刑，係裁判上之減輕，必
    以犯罪之情狀顯可憫恕，認為科以最低度刑仍嫌過重者，始
    有其適用。如別有法定減輕之事由者，應優先適用法定減輕
    事由減輕其刑後，猶嫌過重時，方得為之（最高法院98年度
    台上字第6342號判決意旨參照）。辯護人雖為被告辯護稱：
    請求依刑法第59條減輕其刑等語。查被告本案所犯，已均得
    依毒品危害防制條例第17條第2項規定減輕其刑，業如前述
    ，依法減輕其刑後，均難認有何量處最低本刑猶嫌過重之情
    堪憫恕情狀存在，辯護人前揭所辯，自難採認。
　㈦爰以行為人責任為基礎，審酌被告無視國家禁絕毒品之禁令
    ，竟仍意圖營利而販賣第二級毒品而混合二種以上毒品之毒
    咖啡包3包、販賣含第三級毒品愷他命成分之香菸2根之犯罪
    手段、所生危害，暨其坦承犯行之犯後態度，兼衡其於本院
    審理自陳之智識程度、經歷、家庭生活狀況、素行等一切情
    狀，分別量處如主文所示之刑。並參酌被告所犯各罪之犯罪
    類型、行為態樣、手段、動機、侵害法益種類及責任非難程
    度，而為整體評價後，定其應執行之刑如主文所示。
四、沒收部分：
  ㈠按違禁物，不問屬於犯罪行為人與否，沒收之。刑法第38條
    第1 項定有明文。查扣案附表編號1之標示BALENCIAGA黑色
    包裝毒咖啡包5包（總毛重為9.69公克），經草屯療養院抽
    樣鑑驗，檢出有前開第三級毒品成分，業如前述，是前開附
    表編號1之毒咖啡包5包，均屬違禁物，應依前揭規定，於被
    告所犯犯罪事實欄一罪刑主文項下宣告沒收之；扣案如附表
    編號2所示之白色粉末1包（驗前淨重為0.0386公克），經草
    屯療養院鑑驗，檢出有愷他命之第三級毒品成分，亦如前述
    ，是附表編號2之白色粉末1包，亦屬違禁物，應依前揭規定
    ，於被告所犯犯罪事實欄二罪刑主文項下宣告沒收之。另包
    裝上開毒品之外包裝袋，因與其上所殘留之毒品難以析離，
    且無析離之實益與必要，應整體視為毒品，一併沒收之。至
    鑑驗耗損部分之毒品因已滅失，爰不另宣告沒收。 
  ㈡按犯第4條至第9條、第12條、第13條或第14條第1項、第2項
    之罪者，其供犯罪所用之物，不問屬於犯罪行為人與否，均
    沒收之，毒品危害防制條例第19條第1 項定有明文。經查：
  ⒈扣案附表編號3-13所示等物，均係供被告用以本案犯罪事實
    欄一犯行所用，業經被告於本院審理時供承在卷（本院卷第
    151頁），均應依前開規定，於被告所犯罪事實欄一罪刑主
    文項下宣告沒收。至被告雖於本院審理稱：扣案附表編號9
    之寶礦力水得1包跟本案無關，是我自己要泡來喝等語（本
    院卷第151頁），然被告前於警詢、偵查均稱：我將購買來
    的毒咖啡包分成2至3等份，再加入扣案附表編號7之果汁粉
    、編號8之可可粉、編號9之寶礦力水得，再使用封膜機密封
    。扣案附表編號7之果汁粉、編號8之可可粉、編號9之寶礦
    力水得是摻入其中增加口感等語（偵37141卷第29-30、190
    頁），參以扣案附表編號9之寶礦力水得1包為粉末狀，可供
    用以摻入毒咖啡包，有扣案物照片在卷可佐（偵37171卷第8
    6頁），堪認扣案附表編號9之寶礦力水得1包亦係供被告用
    以本案犯罪事實欄一犯行所用，應依前開規定，於被告所犯
    犯罪事實欄一罪刑主文項下宣告沒收。
  ⒉附表編號11至13所示等物，均係供被告用以本案犯罪事實欄
    二犯行所用，亦經被告於本院審理時供承在卷（本院卷第15
    1頁），均應依前開規定，於被告所犯犯罪事實欄二罪刑主
    文項下宣告沒收。
  ㈢按犯罪所得，屬於犯罪行為人者，沒收之；沒收，於全部或
    一部不能沒收或不宜執行沒收時，追徵其價額，刑法第38條
    之1 第1 項前段、第3 項定有明文。經查：被告就犯罪事實
    一部分，已實際收取販毒價金1000元；就犯罪事實二部分，
    除以收取匯款700元外，另有抵償積欠證人張小衿之300元債
    務，業據被告於警詢、偵查、本院審理供陳在卷（他7906卷
    第127頁、偵37141卷第31-32、191、192頁、本院卷第153、
    155頁），而債務之免除亦屬刑法第38條之1第4項所稱之財
    產上利益，而屬同條第1項之犯罪所得，故被告所犯上開2罪
    之犯罪所得均為1000元，雖均未扣案，仍應依前開刑法第38
    條之1第1項前段、第3項規定，分別於被告所犯犯罪事實欄
    一、二之犯行項下，宣告沒收，於全部或一部不能沒收或不
    宜執行沒收時，追徵其價額。
  ㈣至扣案如附表編號14之細晶體3包，經送草屯療養院鑑驗未檢
    出毒品成分，有前開草屯療養院110年11月10日草療鑑字第1
    101100255號鑑驗書在卷可稽，且無證據認與本案有關聯，
    爰不予宣告沒收。  
據上論斷，應依刑事訴訟法第299條第1項前段，毒品危害防制條
例第9條第3項、第4條第2項、第3項、第17條第2項、第19條第1
項，刑法第11條、第51條第5款、第38條第1項、第38條之1第1項
前段、第3項，判決如主文。
本案經檢察官廖志祥提起公訴，檢察官郭逵、甲○○到庭執行職務
。   
中　　華　　民　　國　　111 　年　　12  　月　　20　　日
                  刑事第十一庭 審判長法  官 丁智慧 
                                     法  官 戰諭威 
                                     法  官 蔡逸蓉 
以上正本證明與原本無異。
如不服本判決應於收受送達後20日內向本院提出上訴書狀，並應
敘述具體理由；其未敘述上訴理由者，應於上訴期間屆滿後20日
內向本院補提理由書（均須按他造當事人之人數附繕本）「切勿
逕送上級法院」。
　　　　                             書記官 蔡秀貞　　
中　　華　　民　　國　　111 　年　　12　　月　　20　　日
附錄論罪科刑法條
毒品危害防制條例第4條
製造、運輸、販賣第一級毒品者，處死刑或無期徒刑；處無期徒
刑者，得併科新臺幣三千萬元以下罰金。
製造、運輸、販賣第二級毒品者，處無期徒刑或十年以上有期徒
刑，得併科新臺幣一千五百萬元以下罰金。
製造、運輸、販賣第三級毒品者，處七年以上有期徒刑，得併科
新臺幣一千萬元以下罰金。
製造、運輸、販賣第四級毒品者，處五年以上十二年以下有期徒
刑，得併科新臺幣五百萬元以下罰金。
製造、運輸、販賣專供製造或施用毒品之器具者，處一年以上七
年以下有期徒刑，得併科新臺幣一百五十萬元以下罰金。
前五項之未遂犯罰之。
毒品危害防制條例第9條
成年人對未成年人販賣毒品或犯前三條之罪者，依各該條項規定
加重其刑至二分之一。
明知為懷胎婦女而對之販賣毒品或犯前三條之罪者，亦同。
犯前五條之罪而混合二種以上之毒品者，適用其中最高級別毒品
之法定刑，並加重其刑至二分之一。
附表：
編號 物品名稱及數量 備註 1 標示BALENCIAGA黑色包裝毒咖啡包5包（含外包裝袋5個） ⒈總毛重9.69公克 ⒉經草屯療養院抽樣鑑驗，檢出含有第三級毒品4-甲基甲基卡西酮、甲基-N,N-二甲基卡西酮、愷他命、硝甲西泮（草屯療養院110年11月10日草療鑑字第 1101100255號、110年11月15日草療鑑字第1101100256號鑑驗書） ⒊屬違禁物，依刑法第38條第1項沒收 2 白色粉末1包（含外包裝袋1個） ⒈驗前淨重0.0386公克、驗餘淨重0.0310公克 ⒉檢出第三級毒品愷他命（草屯療養院110年11月10日草療鑑字第 1101100255號鑑驗書） ⒊屬違禁物，依刑法第38條第1項沒收 3 黑熊圖示外觀分裝袋18個 供犯罪所用，依毒品危害防制條例第19條第1項宣告沒收 4 BALENCIAGA圖示外觀分裝袋45個 同上 5 彩虹小馬圖示外觀分裝袋46個 同上 6 蘋果圖示外觀分裝袋50個 同上 7 果汁粉2包（芒果口味、藍莓口味） 同上 8 可可粉4包 同上 9 寶礦力水得1包 同上 10 封膜機1臺 同上 11 電子磅秤1臺 同上 12 塑膠鏟管2支 同上 13 IPHONE8手機1支（含門號0000000000號SIM卡1張、IMEI：000000000000000） 同上 14 細晶體3包 ⒈未檢出毒品成分（草屯療養院110年11月10日草療鑑字第1101100255號鑑驗書） ⒉與本案無關